---
title: 'Mapes de dades INE'
author: 'Professor: Ferran Carrascosa'
date: "11 febrer de 2023"
output: html_document
---
  
```{r setup, include=FALSE}
knitr::opts_chunk$set(echo = TRUE)
library(sf)
suppressPackageStartupMessages(library(tidyverse))
```



# carguem dades

```{r}
# llegim mapes a futur llegim
sscc1<- readRDS(file="data/ine/seccionado_2020.rds")

# llegim dades
df01_W <- readRDS(file="data/ine/dadesRENTA_01_2020.rds")


```


# icorporem dades al mapa

```{r}
(noms_vars <- colnames(df01_W))

(noms_vars <- noms_vars[-which(noms_vars %in% c("id_sscc","Periodo"))])

sscc1[,noms_vars] <- df01_W[match(sscc1$CUSEC, df01_W$id_sscc), noms_vars]

```

Veiem resum de dades

```{r}
summary(sscc1)
```


### Validacions

```{r}
head(sscc1)

```


# Busquem codi municipi CMUN BARCELONA

Barcelona  (en majúscules)

```{r}
sscc1 %>% filter(grepl("BARCEL", toupper(NMUN))) %>% count(CUMUN,NPRO, NMUN)
```

veiem que Barcelona es "08019".

Madrid  (en majúscules)

```{r}
sscc1 %>% filter(grepl("MADRID", toupper(NMUN))) %>% count(CUMUN,NPRO, NMUN)
```

veiem que Barcelona es "28079".

### seleccioname BCN i MADrid

```{r}
sscc1_BCN <- sscc1 %>% filter(CUMUN == "08019")
sscc1_MAD <- sscc1 %>% filter(CUMUN == "28079")

```


# Càlcul de quantiles de renta de BCN i MAdrid

```{r}
sscc1_BCN <- sscc1_BCN %>% 
  mutate(Renta_neta_media_por_persona_T = 
           cut(Renta_neta_media_por_persona_, 
               unique(quantile( Renta_neta_media_por_persona_,seq(0,1,1/7), na.rm=TRUE)),include.lowest=TRUE))

sscc1_MAD <- sscc1_MAD %>% 
  mutate(Renta_neta_media_por_persona_T = 
           cut(Renta_neta_media_por_persona_, 
               unique(quantile( Renta_neta_media_por_persona_,seq(0,1,1/7), na.rm=TRUE)),include.lowest=TRUE))

```


Validem Barcelona:

```{r message=FALSE, warning=FALSE}

sscc1_BCN %>% group_by(Renta_neta_media_por_persona_T) %>% 
  summarise(n=n()
            , inici_tram = min(Renta_neta_media_por_persona_)
            , mig_tram = median(Renta_neta_media_por_persona_)
            , fi_tram = max(Renta_neta_media_por_persona_)
            )

```
Validem Barcelona:

```{r message=FALSE, warning=FALSE}

sscc1_MAD %>% group_by(Renta_neta_media_por_persona_T) %>% 
  summarise(n=n()
            , inici_tram = min(Renta_neta_media_por_persona_)
            , mig_tram = median(Renta_neta_media_por_persona_)
            , fi_tram = max(Renta_neta_media_por_persona_)
            )

```

# Mapes


## mapa de BCN discret

https://ggplot2-book.org/maps.html

```{r message=FALSE, warning=FALSE}
ggplot() + 
  geom_sf(data = sscc1_BCN, mapping = aes(fill = Renta_neta_media_por_persona_T), show.legend = TRUE) +
  theme_void()+
  labs(fill='Renta Mitjana/Persona') +
  theme(legend.position = "right"
        , legend.title=element_text(size=7)
        , legend.text=element_text(size=7)
  ) +
  coord_sf()

```


## mapa de BCN discret

viridis: https://cran.r-project.org/web/packages/viridis/vignettes/intro-to-viridis.html


```{r}
ggplot() + 
  geom_sf(data = sscc1_BCN, mapping = aes(fill = Renta_neta_media_por_persona_T), show.legend = TRUE) +
  theme_void()+
  labs(fill='Renta Mitjana/Persona') +
  scale_fill_viridis_d()+
  theme(legend.position = "right"
        , legend.title=element_text(size=7)
        , legend.text=element_text(size=7)
  ) +
  coord_sf()

```


## plasma

```{r}

ggplot() + 
  geom_sf(data = sscc1_BCN, mapping = aes(fill = Renta_neta_media_por_persona_T), show.legend = TRUE) +
  theme_void()+
  labs(fill='Renta Mitjana/Persona') +
  scale_fill_viridis_d(option = "plasma", direction = -1)+
  theme(legend.position = "right"
        , legend.title=element_text(size=7)
        , legend.text=element_text(size=7)
  ) +
  coord_sf()

```


## mapa de BCN continu

viridis: https://cran.r-project.org/web/packages/viridis/vignettes/intro-to-viridis.html

```{r}
ggplot() + 
  geom_sf(data = sscc1_BCN, mapping = aes(fill = Renta_neta_media_por_persona_), show.legend = TRUE) +
  theme_void()+
  labs(fill='Renta Mitjana/Persona') +
  scale_fill_viridis_c(option = "C", direction = -1)+
  theme(legend.position = "right"
        , legend.title=element_text(size=7)
        , legend.text=element_text(size=7)
  ) +
  coord_sf()

```


## mapa de MAD continu

```{r}
ggplot() + 
  geom_sf(data = sscc1_MAD, mapping = aes(fill = Renta_neta_media_por_persona_), show.legend = TRUE) +
  theme_void()+
  labs(fill='Renta Mitjana/Persona') +
  scale_fill_viridis_c(option = "C", direction = -1)+
  theme(legend.position = "right"
        , legend.title=element_text(size=7)
        , legend.text=element_text(size=7)
  ) +
  coord_sf()


```


